【裁判字號】    95,上訴,71
【裁判日期】    950127
【裁判案由】    違反毒品危害防制條例
【裁判全文】
臺灣高等法院臺南分院刑事判決          95年度上訴字第71號
上  訴  人
即  被  告  甲○○
上列上訴人因毒品危害防制條例案件，不服臺灣臺南地方法院九
十四年度訴字第一四三○號中華民國九十四年十二月五日第一審
判決（起訴案號：臺灣臺南地方法院檢察署九十四年度毒偵字第
二四七八號；及併案案號：九十四年度毒緝字第三三二號），提
起上訴，被告並就犯罪事實為有罪之陳述，本院裁定進行簡式審
判程序，判決如下：
    主  文
上訴駁回。
    事  實
一、甲○○前因施用毒品犯行，經臺灣臺南地方法院以九十三年
    度毒聲字第八五○號裁定令入勒戒處所施以觀察、勒戒，經
    送執行觀察、勒戒後，於民國九十四年二月十六日觀察、勒
    戒執行完畢釋放出所。詎其仍不知悔改，於前開觀察、勒戒
    執行完畢釋放後五年內，復分別基於施用第一級毒品海洛因
    及第二級毒品安非他命之概括犯意，自九十四年四、五月間
    起至同年九月十二日止，將第一級毒品海洛摻入香菸點燃吸
    食方式，以及將第二級毒品安非他命放入玻璃球內以火燒烤
    後吸取煙霧等方式，連續在臺南市○○○街「永華春天汽車
    旅館」、「蒙娜麗莎賓館」等處施用第一級毒品海洛因及第
    二級毒品安非他命，約每日施用各一次，嗣為警於同年九月
    十二日晚上七時許在永華春天汽車旅館前查獲，扣得其所有
    之第一級毒品海洛因二點七公克、第二級毒品安非他命八十
    點八公克（起訴書誤載為八十二點八公克）、及供施用毒品
    所用之糖包十一包、吸食工具一組、塑膠分裝袋三包、電子
    秤一臺等物；以及於九十四年五月一日晚上十時三十分許，
    在臺南縣仁德鄉仁和村仁和二一四號前，為警於查獲因違犯
    另案毒品防制條例案件經通緝之楊欣怡時在場，經警得甲○
    ○同意後採尿送驗結果呈嗎啡及甲基安非他命陽性反應，而
    發現上情。
二、案經臺南縣警察局佳里分局報請臺灣臺南地方法院檢察署檢
    察官偵查起訴，經被告就犯罪事實為有罪之陳述，原審裁定
    以簡式審判程序審理。
    理      由
一、按刑事訴訟法第二百七十三條之一第一項規定：除被告所犯
    為死刑、無期徒刑、最輕本刑為三年以上有期徒刑之罪或高
    等法院管轄第一審案件者外，於前條第一項程序進行中，被
    告先就被訴事實為有罪之陳述時，審判長得告知被告簡式審
    判程序之旨，並聽取當事人、代理人、辯護人及輔佐人之意
    見後，裁定進行簡式審判程序。又簡式審判程序之證據調查
    ，不受第一百五十九條第一項、第一百六十一條之二、第一
    百六十一條之三、第一百六十三條之一及第一百六十四條至
    第一百七十條規定之限制。刑事訴訟法第二百七十三條之二
    亦定有明文。本件被告於原審及本院審理時均為認罪之答辯
    ，且當事人均同意適用簡易審判程序，有審判筆錄在卷可參
    （原審卷第十五頁；本院九十五年一月二十七日審判筆錄第
    二頁），先予敘明。
二、上揭犯罪事實，業據被告甲○○於原審及本院審理時坦承不
    諱，且被告分別經警於九十四年九月十二日晚上十時十五分
    許、九十四年五月一日晚上十一時五十分許，採集尿液（尿
    液檢體編號為九○號、九四Ｂ○四七號），送長榮大學毒物
    研究中心以酵素免疫分析法ＥＩＡ篩檢及氣相層析質譜儀Ｇ
    Ｃ／ＭＳ檢驗結果，確均呈嗎啡、甲基安非他命類陽性反應
    ，有臺南縣警察局佳里分局偵辦「毒品」毒品案件尿液送驗
    對照表一紙、臺南縣警察局歸仁分局採擷毒品犯罪嫌疑人尿
    液送驗編號名冊二紙、長榮大學毒物研究中心確認報告二紙
    附卷（見臺南縣警察局佳里分局刑事案件偵查卷宗第二十五
    頁；臺南縣警察局歸仁分局南縣警三字第九四○○一九三二
    二號刑事案件偵查卷宗第七頁、第八頁；臺灣臺南地方法院
    檢察署九十四年度毒偵字第二四七八號偵查卷宗第八頁）可
    稽。按海洛因係由嗎啡經化學合成而製得，經注射進入人體
    後，因代謝而分解又生成嗎啡，因此施打海洛因後，由尿液
    檢驗結果仍為嗎啡反應。是以，被告自白施打海洛因，而採
    尿化驗之結果呈現嗎啡陽性反應，核屬科學上合理之現象。
    另警方於九十四年九月十二日晚上七時三十四分許查獲被告
    甲○○時扣得之海洛二小包以及安非他命七包，經警方以聯
    勤二○四廠製造之煙毒檢驗Ａ包試劑分別初步檢驗結果分別
    呈嗎啡、海洛因反應及安非他命反應，有臺南縣警察局佳里
    分局查獲涉嫌毒品危害防制條例毒品初步檢驗報告單二紙在
    卷可按（見臺南縣警察局佳里分局刑案偵查卷宗第二十三頁
    、第二十四頁），復由被告自承施用扣案之海洛因、安非他
    命，而其尿液經送驗後又有施用第一級毒品海洛因及第二級
    毒品安非他命之尿液反應，足認該扣案之毒品應確分別屬第
    一級毒品海洛因及第二級毒品安非他命無訛。由上開各情勾
    稽可得，被告確有施用第一級毒品海洛因及第二級毒品安非
    他命犯行。此外，被告前因施用毒品犯行，經臺灣臺南地方
    法院以九十三年度毒聲字第八五○號裁定令入勒戒處所施以
    觀察、勒戒，經送執行觀察、勒戒後，於九十四年二月十六
    日觀察、勒戒執行完畢釋放出所等情，有臺灣高等法院被告
    全國前案紀錄表一份及臺灣臺南地方法院檢察署刑案資料查
    註紀錄表三份附卷可按，被告於觀察、勒戒執行完畢釋放後
    五年內再犯本案施用毒品犯行，依法應予追訴。綜上所查，
    被告自白核與事實相符，本件事證明確，被告犯行堪以認定
    。至被告於本院所稱：伊在高雄有驗尿，都有海洛因或安非
    他命反應；時間在本案九月十二日被抓的一、兩個月前採尿
    ；而且沒有併案云云。然查本件被告所犯係自九十四年四、
    五月間起至同年九月十二日止，被告所述未併案部分，仍在
    本案所犯範圍以內，為判決效力所及，尚不影響本件判決之
    結果，併予敘明。
三、查海洛因及安非他命分別為第一級、第二級毒品，毒品危害
    防制條例第二條第二項第一、二款定有明文。故核被告甲○
    ○所為，係犯毒品危害防制條例第十條第一項之施用第一級
    毒品罪及同法第二項之施用第二級毒品罪。其施用前分別持
    有第一級及第二級毒品之低度行為，分別為施用第一級及第
    二級毒品之高度行為所吸收，不另論罪。被告前開先後多次
    施用第一級毒品及第二級毒品之行為，時間緊接，分別觸犯
    構成要件相同之罪名，顯均係基於概括之犯意反覆為之，均
    為連續犯，各分別依刑法第五十六條之規定以一罪論，並均
    應依法分別加重其刑。被告所犯上開二罪犯意各別，行為互
    殊，應分論併罰。另臺灣臺南地方法院檢察署移送併辦（九
    十四年度毒偵緝字第三三二號）有關於被告施用第一級毒品
    海洛因及第二級毒品安非他命犯行部分，因該移送併辦部分
    ，與本案公訴人起訴部分乃屬同一事實，已為本院所審究，
    附此敘明。
四、原審以被告甲○○罪證明確，因予適用毒品危害防制條例第
    十條第一項、第二項、第十八條第一項前段，刑法第十一條
    前段、第五十六條、第五十一條第五款、第三十八條第一項
    第二款之規定，並審酌被告有如事實欄所載之施用毒品前科
    ，有前開臺灣臺南地方法院檢察署刑案資料查註紀錄表及臺
    灣高等法院被告全國前案紀錄表在卷可參，猶不知悔改，於
    九十四年二月十六日觀察、勒戒執行完畢釋放出所後，於同
    年四、五月間即又再施用毒品，再犯本件施用第一級毒品海
    洛因及第二級毒品安非他命之罪，顯見其毒癮甚深，戒癮之
    意志力甚為薄弱，再佐以本案其自承持有用以自行施用之毒
    品數量龐大，益見其有長期間施用之打算，然施用毒品犯行
    本質仍屬自戕身心之行為，尚未生巨大危害於整體社會，及
    其犯罪後坦承犯行，態度良好等一切情狀，分別量處施用第
    一級毒品部分有期徒刑十月及施用第二級毒品部分有期徒刑
    七月，並定其應執行之刑為有期徒刑一年四月，並敘明扣案
    之第一級毒品海洛因二小包（毛重共二點七公克），第二級
    毒品安非他命七包（毛重共八十點八公克），分別為第一級
    毒品及第二級毒品，均屬違禁物，已如上述，應均依毒品危
    害防制條例第十八條第一項前段之規定，沒收銷燬之。扣案
    裝置前開毒品之毒品包裝袋共九個，既係用於包裹毒品，防
    其裸露、逸出、潮濕，便於持有藉以施用，亦為被告供本件
    施用第一級毒品海洛因及第二級毒品安非他命所用之物，又
    非屬毒品危害防制條例第十九條第一項規定應沒收之物，應
    均併依刑法第三十八條第一項第二款規定，宣告沒收之（最
    高法院九十一年度臺上字第四○七六號、第四四一六號判決
    參照）。另扣案之糖包十一包係被告於施用海洛因毒品時，
    用以稀釋海洛因毒品所用；塑膠分裝袋三包係被告用以分裝
    安非他命毒品，便於攜帶所用；電子秤一個係被告用以購買
    本案其所施用之安非他命毒品時所用之物；吸食工具一組係
    被告用以施用安非他命之物，上開物品均係被告所有，且供
    犯本罪所用之物，業據被告供認在卷（見原審卷第二一、二
    二頁），又非屬毒品危害防制條例第十八條第一項前段專供
    施用第一、二級毒品之器具，亦應同依刑法第三十八條第一
    項第二款規定，宣告沒收。本院經核原判決認事用法俱無不
    合，量刑亦稱妥適，被告上訴意旨否認犯罪，指摘原判決不
    當，非有理由，應予駁回。
五、據上論斷，應依刑事訴訟法第三百六十八條、第三百六十四
    條、第二百七十三條之一第一項，判決如主文。
本案經檢察官邱克斌到庭執行職務。
中    華    民    國    95    年    1     月    27    日
                  刑事第二庭    審判長法  官 葉居正
                                      法  官 莊俊華
                                      法  官 高明發
以上正本證明與原本無異。
施用第二級毒品部分不得上訴。
其餘部分如不服本判決，應於收受本判決後十日內向本院提出上
訴書狀。其未敘述上訴理由者並得於提起上訴後十日內向本院補
提理由書狀（均須按他造當事人之人數附繕本）「切勿逕送上級
法院」。
                                      書記官 陳淑貞
中    華    民    國    95    年    2     月    3     日
附錄論罪科刑實體法條文：
毒品危害防制條例第十條：
施用第一級毒品者，處六月以上五年以下有期徒刑。
施用第二級毒品者，處三年以下有期徒刑。


司法院資訊處製作；財團法人民間司法改革基金會備份。
